【裁判字號】    97,交易,159
【裁判日期】    971231
【裁判案由】    過失致死
【裁判全文】
臺灣新竹地方法院刑事判決             97年度交易字第159號
公  訴  人  臺灣新竹地方法院檢察署檢察官
被      告  乙○○
上列被告因過失致死案件，經檢察官提起公訴（97年度偵字第65
15號），本院改依簡式審判程序，並判決如下：
    主  文
乙○○犯過失致人於死罪，處有期徒刑肆月，如易科罰金，以新
臺幣壹仟元折算壹日。緩刑貳年。
    事  實
一、乙○○於民國97年5 月18日凌晨1 時10分許，駕駛車牌號碼
    9991－HL號自用小客車，沿新竹縣湖口鄉○○路由南往北方
    向行駛，行經同路109 號前時，本應汽車駕駛人應遵守速限
    規定行駛，並應注意車前狀況，隨時採取必要之安全措施，
    而依當時天候晴朗、夜間有照明、路面乾燥、無缺陷、無障
    礙物、視距良好等情況，亦無不能注意之情事，竟疏未注意
    貿然以超過該路段速限之時速80、90公里速度行駛，適有羅
    美鋼騎乘車牌號碼HTK-082 號重型機車，沿成功路由北往南
    方向駛至，亦疏未注意騎乘機車行經管制號誌交岔路口，左
    轉時應充分注意對向來車動態，而貿然通過該路口，致2 車
    發生碰撞，羅美鋼因而人車倒地，而受有頭胸腹多處外傷合
    併骨折及內出血等傷害，經緊急送往財團法人天主教湖口仁
    慈醫院，仍於同日凌晨1 時44分許不治死亡。而乙○○於車
    禍發生後，在未被有偵查犯罪職權之機關或公務員查知為犯
    人前，主動向到場處理車禍之員警表明為肇事者及願受裁判
    之意。
二、案經羅美鋼之妻甲○○告訴及由臺灣新竹地方法院檢察署檢
    察官據報相驗後主動偵查起訴。
    理  由
一、本件被告乙○○所犯過失致死罪，非死刑、無期徒刑、最輕
    本刑為3 年以上有期徒刑之罪，或高等法院管轄第一審之案
    件，被告於本院準備程序進行中，就被訴事實為有罪之陳述
    ，經本院合議庭認合於修正後刑事訴訟法第273 條之1 第1
    項之規定，裁定進行簡式審判程序，合先敘明。
二、認定犯罪事實所憑之證據及理由：
（一）被告乙○○於警詢、檢察官訊問時、本院準備程序、簡式
      審理程序訊問時，對於駕駛上開車輛肇事，致使被害人羅
      美鋼傷重死亡等情節均坦白承認。
（二）財團法人天主教湖口仁慈醫院診斷證明書1 件、臺灣新竹
      地方法院檢察署檢察官相驗屍體證明書及驗斷書各1 件、
      相驗屍體及現場與車輛受損情形相片等件。
（三）新竹縣政府警察局竹北分局道路交通事故初步分析研判表
      、道路交通事故調查報告表、事故現場圖及新竹縣警察局
      竹北分局道路交通事故肇事人自首情形紀錄表各1 件。
（四）按，行車速度，依速限標誌或標線之規定；次按，汽車行
      駛時，駕駛人應注意車前狀況，並隨時採取必要之安全措
      施，道路交通安全規則第93條第1 項、第94條第3 項分別
      定有明文，被告駕車自應注意上開規定。查本件案發時天
      候為晴，柏油道路路面乾燥，並無缺陷或障礙物，客觀上
      並無不能注意之情形，被告不僅超速行駛，且疏未注意車
      前狀況之規定，致撞擊左方騎乘機車之被害人，其自有過
      失，被害人因此受有上述之傷害而不治死亡之結果，亦經
      臺灣新竹地方法院檢察署檢察官督同法醫師相驗屬實，是
      本件被害人死亡確因被告之過失所致，被告之過失行為與
      被害人之死亡結果間，具有相當因果關係。又被害人騎乘
      上開機車左轉時未注意對向來車，雖亦有過失，然此仍不
      影響被告上開過失責任之成立。從而，本件事證明確，被
      告犯行堪予認定，應依法論科。
三、論罪科刑之理由：
（一）核被告所為，係犯刑法第276條第1項之過失致死罪。
（二）被告於過失致死犯行未被發覺前，在事故現場等候，於警
      員到場時表明為肇事者而自願接受裁判，為被告所陳明，
      並有新竹縣警察局道路交通事故肇事人自首情形記錄表1
      份附卷可稽，得依刑法第62條前段關於自首之規定，減輕
      其刑。
（三）爰審酌被告素行良好，因一時疏忽，使被害人因此喪失寶
      貴生命，造成無可彌補之後果，惟念其犯罪後坦承犯行，
      復已與被害人家屬達成和解、並定期給付賠償金，且取得
      被害人家屬之原諒，此有調解書1 件在卷可參等一切情狀
      ，量處如主文所示之刑，並諭知易科罰金之折算標準。
（四）末查，被告前未曾因故意犯罪受有期徒刑以上刑之宣告，
      有臺灣高等法院被告前案紀錄表1份在卷足憑，其因一時
      失慮，致罹刑章，經此次論罪處刑之刑事程序，應已知警
      惕，信無再犯之虞，又被告已婚，家有妻小尚須撫養，且
      需工作以支應賠償金，故本院認其所受宣告之刑以暫不執
      行為適當，爰依刑法第74條第1 項第1 款之規定，併予宣
      告緩刑2 年，以啟自新。
四、適用之法律：
（一）刑事訴訟法第273條之1第1項、第299條第1項前段。
（二）刑法第276條第1項、第62條前段、第41條第1項、第74條
      第1項第1款。
（三）刑法施行法第1條之1。
本案經檢察官陳麗芬到庭執行職務。
中    華    民    國    97    年    12    月    31    日
                       交通法庭  法  官    魏瑞紅
以上正本證明與原本無異。
如不服本判決應於收受本判決後10日內向本院提出上訴書狀，上
訴書狀應敘述具體理由。上訴書狀未敘述上訴理由者，應於上訴
期間屆滿後20日內補提理由書狀於本院 (均須按他造當事人之人
數附繕本 )「切勿逕送上級法院」。
中    華    民    國    97    年    12    月    31    日
                                 書記官    吳月華
附錄本案論罪科刑法條全文：
刑法第276條第1項：
因過失致人於死者，處2年以下有期徒刑、拘役或2千元以下罰金
。


司法院資訊處製作；財團法人民間司法改革基金會備份。
